臺灣板橋地方法院刑事判決　　　　　　　　　　　　九十一年度簡上字第一六五號
　　上　訴　人　臺灣板橋地方法院檢察署檢察官
　　被　　　告　丙○○
　　選任辯護人　陳冠仁
右上訴人因被告竊盜案件，不服本院板橋簡易庭九十一年度板簡字第五五九號中華民
國九十一年四月十二日第一審判決（聲請簡易判決處刑書案號：九十一年度偵字第四
○二二號），提起上訴，本院管轄之第二審合議庭判決如左：
    主  文
上訴駁回。
    事  實
一、丙○○意圖為自己不法之所有，於民國九十一年二月二十日十四時許，在臺北縣
    永和市○○路六十九號之甲○○服飾店內，將該店所有之毛線背心【掛於展售架
    】上之防盜磁條【防盜片】及價格吊牌拆下後，穿於其身上，復以其大衣披之於
    外用供掩飾，而竊取該毛線背心，嗣經該店職員【店長】乙○○當場發現，報警
    查獲，因悉上情。
二、案經臺北縣政府警察局永和分局移由臺灣板橋地方法院檢察署檢察官偵查後聲請
    簡易判決處刑。
    理  由
一、程序方面：被告於本案第二審程序進行中，以其友人陳冠仁為私立銘傳大學法律
    系畢業學生，深諳法律，且曾從事法律服務工作等情，具狀聲請本院准許陳冠仁
    為其第二審程序之辯護人一節，本院經訊問被告以及陳冠仁，並參考陳冠仁提出
    其原就讀學校之歷年成績資料審酌結果，依刑事訴訟法第二十九條第二項但書規
    定准陳冠仁為被告第二審程序之辯護人，先此敘明。
二、實體方面：
    (一)、訊據被告固坦承有於右揭時、地進入前述服飾店，試穿衣物，以及拆下價格
        吊牌而後放於口袋內，並將防盜片釘於另件衣服等情不諱，惟矢口否認有何
        竊盜犯行，辯稱略以如想偷的話，外套當時怎麼可能沒有扣，當時冬天伊就
        將大衣穿在上面，店主想要報警，係因害怕麻煩才逃跑，並無竊盜意圖等云
        云。
    (二)、經查：
        (1)、證人乙○○【即該服飾店店長】證稱：「‧‧‧（妳於何時發現店內遭
            竊？被竊何物？竊嫌為何人？）於今日十四時許發現店內服裝被竊一件
            ，竊嫌為警方帶回之丙○○；（丙○○如何竊取店內服裝？請詳述）陳
            幸娟至店內挑選衣服，然後進試衣間，試穿衣服，我在外面聽到試衣間
            內有聲響，丙○○從試衣間出來，手上拿著一件綠色毛衣，並掛回衣架
            ，在掛回衣架前，我檢查綠色毛衣，發現毛衣上多了一個防盜片，並發
            現公司所有之一件背心毛衣穿在陳嫌身上，外面只搭了一件陳嫌自有之
            外衣，外套拉鍊沒有拉上，而衣服吊牌被塞在陳嫌外套口袋內，我叫陳
            嫌把毛衣脫下來還給我，還了之後，陳嫌就往外跑，因店內在施工，我
            就和工人追了上去，把陳嫌抓回來，並通知警方處理；（妳發現丙○○
            竊取店內衣物穿在身上，經詢問後陳嫌反應如何？）陳嫌對我說對不起
            ，她知道錯了，把衣服脫下來還給我，並從外套口袋把衣服吊牌拿出來
            ‧‧‧我有詢問她是如何拆的，她說只有用手拆，通常防盜片要至櫃檯
            結帳後，經機器才能拆除」（見九十一年二月二十日警訊筆錄）等語。
        (2)、被告供稱：「‧‧‧（為何有該毛線背心？）因我至該店挑選衣服，然
            後至試衣間，試穿衣服該毛線背心的防盜片不知是壞掉，還是沒有釘緊
            就滑落，我一時害怕就趕快穿起我所有的外套，沒有拉上拉鍊就走出試
            衣間，店方看到，就叫我脫下該毛線衣還給她；（妳有無竊取該毛線衣
            ？）我並沒有意思要偷取該毛線衣，我是害怕她們誤會我把該防盜片弄
            壞才這樣做；（請詳述當時情形？）當時我至該店挑選衣服，一件綠色
            毛衣，一件是土色毛線背心，至試衣間試穿，我試穿第一件土色毛線背
            心時，該防盜片不知何故滑落，我一時緊張，就把該防盜片釘在另外那
            件綠色毛衣上，並把價格吊牌拿起來，放在我所有的外套口袋內，就穿
            起該外套，拿該綠色毛衣掛回衣架，就遇到該店的人，就叫我把該毛線
            背心脫下來還給她們，我就把該毛線背心脫下來，並把價格牌也拿出來
            給她們，我很害怕就往外跑，她們就追上來，‧‧；（妳當時為何沒把
            防盜片釘回該件背心而釘在該綠色毛線衣上？）因我害怕她們誤會我把
            她們的防盜片弄壞叫我賠錢，所以我想說這樣就不會知道了；（妳為何
            把價格牌放在自己的外套內？）因我也沒有想這麼多，就把該價格牌放
            進自己外套內。（妳有無持任何器具拆除該防盜片？）我沒有持任何器
            具拆除該防盜片，是該防盜片不知何故就滑落下來。（妳是否知道這樣
            做是竊盜行為？）我真的不是故意的，如我有心要偷取衣服，我就會把
            外套拉上拉鍊了。我知道錯了，請原諒我」（見九十一年二月二十日警
            訊筆錄）等語；又稱：「（何時、地偷何物？）九十一年二月二十日十
            四時許，在永和市○○路六十九號店內試穿毛線背心二件，因有一件背
            心之防盜鈕扣掉下來，所以我擔心店裡的人要我賠償，就把那件背心穿
            在身上，但我還沒走出門口，店員就來檢查我的身體了，（為何把價碼
            牌放在外套口袋內？）我害怕她們要我賠償。（到底是不是妳偷的？）
            我是想偷，請原諒我，我已經知錯了，我是一時想到防盜扣掉了有機可
            乘就穿上了，一時貪念」（見九十一年二月二十日偵查筆錄）等語，是
            被告所陳，並對照證人乙○○警訊中之證述足悉，就一般人購買衣物試
            穿整體情狀觀之，若該防盜片有所脫落，且又係自己心儀之衣物，自應
            攜帶前去並告知店方詳情，而非穿著身上，復將該已無防盜片【防盜片
            已為被告釘於另件衣物】，而價格標籤【價格吊牌】又已取下置放於本
            身所穿衣物口袋內，凜然已使該背心成為自己所有之物，顯已破壞該服
            飾店就該衣物原有之持有支配關係，而改變為新的持有支配關係，堪可
            確認，是被告所陳顯與生活常情相悖，核非可採，要已非被告所陳因害
            怕麻煩一節，所可解免其應負之刑責。
        (3)、另本院為其慎重，經傳喚證人乙○○到庭證述，並經被告與之相互詢問
            詳情如下：本院詢以證人乙○○（任何職？）我是甲○○永和店長。（
            防盜扣如何解開？）我公司有兩套系統，但我店僅用今天提出之型式，
            與本案相同，以特別機器，簡稱手拔拆或以電動機器拆，我自己都拆不
            下來，不能以手輕易拆下。查獲後我要她到辦公室，她曾經拆給我看過
            ，我不記得是否原來那一片或其他，但我不知道她如何拆的。我發現在
            她放回去時，該衣物有二個防盜扣。被告則稱：（是否如這種型式防盜
            扣？如何拆卸？）是。我以手打開，試穿時是拿二件。我想可以拆下，
            就將該防盜扣夾在另一件衣服，原來那件衣服我已穿在身上，當時是冬
            天，很冷，我當天在該店沒有買其他物品，發生此案就沒有買。事後我
            去該店，經理說該防盜扣係有磁性的。【本院命被告當庭徒手試開由證
            人所提出與原案發時相同型式扣在衣服上之防盜扣，被告經數次均無從
            解開】；而證人陳述發現經過：我剛巧經過聽到更衣室有喀喀聲，我就
            在外面等，要拆下防盜扣的話一定拿在手上拔，不可能穿在身上拔，原
            來的防盜扣都是夾在後面標籤的地方或根據衣服車縫的地方，她出來時
            直接往我後面走，我跟在她後面，我問這件可以嗎？我忘記她回答說什
            麼；我故意拿起來看，我發現兩片防盜扣，她偷的那件休閒運動型式外
            套，防盜扣是夾在休閒運動外套側口袋上。我開始找她偷了什麼衣服？
            後來我發現衣服已穿在她身上，脫下來那件衣服連吊牌都不見了，我問
            吊牌？她由她口袋拿出來給我對我說對不起、下次不敢了此類的話；我
            說請她等一下，我請主管來處理，我請施工的工人替我看住她，但我尚
            未回來時她就跑了，她一句話沒說就跑出去，我、工人將她拉回來。將
            她帶到辦公室（地下室時）我問她是如何破壞？她表演給我看（是哪一
            個扣我不確定），她應該是拆原拆下掛於運動服口袋的那個。被告就證
            人所陳則表示以：在辦公室時證人要我表演是拆哪一個我忘了，因為型
            式都一樣，不是忘了，而是型式都一樣。證人再為補充以：不管她是否
            認為自己為小偷，我認為她如此就是不對的。其次由被告直接詰問證人
            以：我從試衣間出來時，並無繞到哪裡去呀！證人稱有動線，按被告說
            法是要將衣服放回去，她說不是繞。本院則訊之被告以為何拔下？被告
            答：高領的，先穿上，有刺刺的感覺，故直接拉下。證人就此直陳：非
            直接拔下，我聽到喀喀聲響。本院再訊以吊牌在口袋？被告稱：我要買
            ，所以將吊牌放在口袋，每人習慣不同。二月份，很冷，打五折，想買
            。證人復直陳以吊牌是在她外套口袋裡。本院又問以為何跑掉？被告答
            會害怕，不曉得如何應對，我跑掉，我想應該沒有關係。證人復稱假如
            要買的話，就直接說就可以，犯不著拔防盜扣。本院最後詢以有無其他
            事項或證據需要調查？被告稱不是故意要偷，沒有想到事情會變成這樣
            。」（見本院九十一年七月十九日訊問筆錄）等語，因之，經過此一相
            互詢答結果，足證被告確有將他人衣物之管領持有變更為自己實力之管
            領支配之情形，顯無疑問。
        (4)、再者，被告於九十一年四月二十二日具狀向檢察官提出說明略以：自案
            發後即心聲懊悔，對自己一時之貪念誤處刑罰，更是坦承不諱，並配合
            警方製作筆錄，旋又向被害店家表示歉意，與之達成和解，求得被害人
            諒解，足證非自始即有行竊之犯意，乃購買衣服試穿臨時起意所致使，
            現已經取得店家諒解，確有悔過遷善之誠意，所犯為衣服一件，雖物無
            貴賤之分，行竊即係不對，然該衣物價值僅五、六百元，犯罪所得不多
            ，法有微罪不舉之寬典等情，是對照前述被告所為供述，暨其與證人相
            互詢答結果，並無相互齟齬之處。
        (5)、是對照前述證人之證言暨被告於警、偵訊中，以及本院訊問時之陳述，
            參以該等衣服防盜扣亦非輕易可以開啟，亦據本院諭由證人乙○○攜帶
            同型式之防盜片到庭當庭勘驗在案（見本院九十一年七月二十五日訊問
            筆錄），益徵被告有竊取衣物之意圖，甚明。
    (三)、基上所述，被告於檢察官上訴，本院審理時，極力翻異前詞，辯稱以無竊盜
        之意云云，殊難憑信。此外，復有贓物認領保管單、被告書立之和解書、悔
        過書等可佐，是本案事證明確，被告犯行，足以認定。
二、核被告丙○○所為，係犯刑法第三百二十條第一項之竊盜罪。被告於本院謂以其
    並無竊盜意圖，顯係避就飾卸，為無足採，業如前述，是以原審認被告犯行明確
    ，依刑事訴訟法第四百四十九條第一項前段，刑法第三百二十條第一項規定，審
    酌被告犯罪之動機、目的、手段，所生之危害，犯罪後態度等一切情狀，從輕量
    處罰金二千元，如易服勞役，以三百元折算一日，其認事用法，核無不合，量刑
    亦屬妥適。上訴意旨以原審判刑，並無不當，僅以被告與告訴人事後已經達成和
    解，深感悔悟，並書立悔過書、和解書等，依刑法第五十七條審酌所列一切情狀
    ，被告又無前科，無犯罪習慣，請求予以緩刑之宣告，以勵自新等為由提起上訴
    。惟查緩刑之宣告與否，係實體法賦予法院得為自由裁量之事項，原審經審酌一
    切情狀後，不為緩刑之諭知，並不得指為違誤；遑論被告於本院審理時，仍矢口
    否認犯行，並無悔悟之意，核與上訴請求意旨已有相悖。因之，上訴本此請求，
    為無理由，應予駁回。
據上論斷，應依刑事訴訟法第四百五十五條之一第三項、第三百六十八條，判決如主
文。
本案經檢察官伍逸康到庭執行職務
中      華      民      國    九    十    一    年    九    月    四    日
                              臺灣板橋地方法院刑事第六庭
                                 審判長 法  官  朱耀平
                                        法  官  彭全曄
                                        法  官  黎錦福
右正本證明與原本無異。
本件不得上訴。
                                        書記官  戴尚榮
中      華      民      國    九    十    一    年    九    月  十  一  日
